# 请教。关于新收入准则的收入确认问题。

提问人：若雅的玫瑰 时间：2019-09-12 14:16:26
请教关于汽车零部件企业的收入确认问题。在旧准则下，大部分汽车零部件企业都会将商品运抵车企仓库或者在车企附近设仓库。等车企验收后方才确认收入。可是根据新准则，汽车零部件企业再将商品运抵车企仓库后，实际上只是在等待车企验收入库，不能将该商品转给其他客户，是否可以说明控制权已经转移，在运抵车企后即可以确认收入？

回答人：chenyiwei
新准则下，以 “控制权转移”取代了原准则下的 “风险和报酬转移”作为收入确认的主要标志，其中 “控制权”定义为“能够主导该商品的使用并从中获得几乎全部的经济利益”。因此，当零部件厂商将商品运至整车厂设立和管理的仓库，并经整车厂验收确认之后，即使整车厂基于 “零库存管理”办法，认为在实际生产领用之后才承接其法律上的所有权，一般也认为其在验收入库后即转移了零部件商品的控制权，可以确认收入，但由于此时仍存在退货可能，故应按附有退货权的商品销售进行会计处理，并需合理估计从验收入库到结算的时间间隔，考虑对收入确认和计量的影响。

提问人：ying0518 时间：2019-09-13 17:35:04
有一些疑惑：
零库存管理的整机厂在实际领用材料之前是代保管相关资产，供应商在其领用之前应有权调拨这些资产，在合同中止时，供应商应主张的是对资产的权利而不是对应收款的权利。这种情况下，客户是否能主导资产的使用？
修订后准则在判断客户是否已取得商品控制权时，企业应当考虑下列迹象：
（一）企业就该商品享有现时收款权利，即客户就该商品负有现时付款义务。
（二）企业已将该商品的法定所有权转移给客户，即客户已拥有该商品的法定所有权。
（三）企业已将该商品实物转移给客户，即客户已实物占有该商品。
（四）企业已将该商品所有权上的主要风险和报酬转移给客户，即客户已取得该商品所有权上的主要风险和报酬。
（五）客户已接受该商品。
在实际领用前，客户没有付款的现时义务，也没有拥有商品的法定所有权，因其在领用前无法主导资产的使用，应当也没有取得所有权商定额主要风险和报酬。
以上理解是否恰当？

回答人：chenyiwei
从其中的部分单个因素考虑可能会得出这样的结论。但综合考虑，如果该仓库是由整车厂设立和管理，则在验收入库之后，其使用的主导权是归属整车厂的，这也是前面帖子讨论的前提。

提问人：若雅的玫瑰 时间：2019-09-17 09:55:13
这部分存货是应在验收入库时在整车厂的账上反应嘛？可是整车厂只在实际生产领用时才认可这部分存货不是？

回答人：chenyiwei
这是因为收入准则修改后存货准则尚未对应修改导致。日后应该也会对存货准则修改，消除该差异。

提问人：若雅的玫瑰 时间：2019-09-18 09:11:49
我了解到，有些零部件企业会在整车厂附近设立自己的仓库，独供该整车厂的零件。这种情况是否属于售后代管的范畴？是否也可以按照上述所说在从生产厂运到该仓库后即可确认收入？

回答人：chenyiwei
这种情况视同商品仍在卖方控制下，不能按售后代管安排确认收入。特别是对方尚未明确接受商品、货款也没有支付的情况下，确认收入风险很大。